【裁判字號】    94,上訴,2344
【裁判日期】    951109
【裁判案由】    兒童及少年性交易防制條例等
【裁判全文】
臺灣高等法院刑事判決                94年度上訴字第2344號
上  訴  人  臺灣臺北地方法院檢察署檢察官
上  訴  人
即  被  告  丙○○
                    (現於臺灣岩灣技能訓練所另案執行中)
指定辯護人  本院公設辯護人郭書益
上  訴  人
即  被  告  乙○○
選任辯護人  程巧亞律師
上列上訴人等因違反兒童及少年性交易防制條例等案件，不服臺
灣臺北地方法院93年度少連訴緝字第2號，中華民國94年6月17日
第一審判決 (起訴案號：臺灣臺北地方法院檢察署92年度偵字第
9253號、第13718號)，提起上訴，本院判決如下：
    主  文
原判決撤銷。
丙○○意圖營利，以強暴之方法，使未滿十八歲之人為性交易為
常業，處有期徒刑拾貳年，併科罰金新臺幣拾伍萬元，罰金如易
服勞役，以新臺幣壹仟元折算壹日。扣案如附表1、2（除附表2
編號2及編號9外）所示之物均沒收。又連續對於十四歲以上未滿
十六歲之女子為性交，處有期徒刑拾月。應執行有期徒刑拾貳年
肆月，併科罰金新臺幣拾伍萬元，罰金如易服勞役，以新臺幣壹
仟元折算壹日。扣案如附表1、2（除附表2編號2及編號9外）所
示之物均沒收。
乙○○幫助意圖營利，以強暴之方法，使未滿十八歲之人為性交
易為常業，處有期徒刑貳年捌月，併科罰金新臺幣伍萬元，罰金
如易服勞役，以新臺幣壹仟元折算壹日。扣案如附表1、2（除附
表2編號2及編號9外）所示之物均沒收。
    事  實
一、丙○○前於民國88年間因偽造文書案件，經本院判處有期徒
    刑10月，嗣經最高法院於90年1月18日判決駁回上訴確定，
    於90年6月10日入監執行至91年4月7日期滿，並另自91年4
    月8日接續執行其前於90年間因和誘罪，經臺灣臺北地方法
    院判處有期徒刑6月，於91年1月3日確定之案件，原應於91
    年9月13日縮刑執行完畢，而於91年5月26日假釋出監，竟仍
    不知悔改，於假釋期間內之91年7月間起，除共同與丁○○
    在報紙刊登誠徵坐檯小姐廣告外，並透過網路自稱是「憶群
    」、「憶琦」傳播公司之經紀人，綽號「小江」，專以逃家
    在外、涉世未深之少女為對象，見面後告以其可提供住宿、
    高薪，由其媒介至酒店工作或由少女介紹他人經其媒介至酒
    店工作來獲取報酬，若少女未滿18歲，其可提供他女子之國
    民身分證，於熟背年籍資料後即可應付酒店及警方之查驗，
    丙○○即基於營利之意圖，自91年7月間起至92年4月1日止
    ，而乙○○基於幫助之犯意，自91年11月間起至92年4月1日
    止，先後徵得已自行離家在外，且明知下述之人均係未滿18
    歲之女子甲4（石００，75年11月20日出生，全名詳卷，其在
    酒店工作自91年7月至92年4月1日）、甲2（張００，77年4月
    18日出生，全名詳卷，其在酒店工作期間第1階段自91年7月
    至10月，第2階段92年3月間有「2週」）、甲3（宋００，77
    年4月23日出生，全名詳卷，其在酒店工作期間自91年9、10
    月間起至92年4月1日）、甲1（王００，75年12月31日出生，
    全名詳卷，其在酒店工作期間自91年12月10日起至92年4 月
    1日）等4人之同意，由丙○○依序提供洪佩雯、林美瑩、邱
    秀娟、黃馨慧之身分證件，並囑渠等應熟背各該身分資料，
    以利渠等人至喜悅酒店、天使之戀、天長地久、美樂蒂、金
    沙等酒店上班使用，而至該等酒店上班需裸露上半身，做性
    遊戲，以供男客撫摸全身之猥褻行為，酒店則收取以每小時
    新台幣（下同）1680元之費用，由丙○○為該等四人每小時
    抽取900元，均由丙○○向酒店人員核算領取後，由丙○○
    抽得每位小姐經紀費每日500元，而人頭費（即證件費）每
    日1500元，並扣掉該等人員之借支後，餘額薪資始由丙○○
    或基於幫助之犯意之乙○○發放給甲4等人，丙○○、乙○○
    均恃以為生。丙○○為使該等女子較好管理，竟基於妨害自
    由、強制、恐嚇之概括之犯意，乙○○亦基幫助之犯意，由
    丙○○提供臺北市○○區○○街2段20巷11號「小臺北賓館
    」房間、臺北縣三重市○○○路63號3樓之2（下稱三重宿舍
    ）及臺北縣永和市○○○路209巷5號12樓之2（下稱永和宿
    舍）等處所供甲4等人下班時居住，居住期間（除休假日外）
    丙○○皆不讓該等人員持有大門鑰匙，外出時需報備，始由
    保管鑰匙之乙○○開啟大門並陪同外出，間亦有甲4要外出，
    經報備後仍不准外出及甲2乘保管鑰匙之人睡覺之際，取得鑰
    匙始能外出等非法之方法，妨害渠等得隨時行動之自由，並
    因甲1施用毒品，丙○○即持槍迫使甲1簽立130萬元本票，本
    票簽立後，交由乙○○保管。丙○○並對甲1恫稱：要告訴伊
    家人，其在酒店上班或會打伊家人等語；對甲2潑汽油，並對
    其恫稱：要對其家人不利等語，使渠等心生畏懼，而不得不
    服從丙○○、乙○○之控管。其間丙○○經天使之戀酒店人
    員綽號「蕭寶」之反應，稱甲1不與男客出場做發生性器接合
    之交易，丙○○得知之後，即在永和宿舍毆打甲1，致使甲1畏
    懼，而乙○○則幫腔稱：「做酒店不與男客出場，怎麼賺錢
    」，致甲1不得不從之，先後在天使之戀等酒店與男客出場或
    在酒店內發生性器接合之交易有3次，最後1次之時間在92年
    3月20日，而出場之鐘點費，一小時1680元交給酒店，再由
    酒店與丙○○拆帳核算，另外男客再交6000元性交易費給甲1
    獨得。嗣甲1忍無可忍，於92年3月31日上午7時許，以手機簡
    訊向其父親反應，甲1父親聞訊報警，循線於92年4月1日晚上
    11時許，在上址永和宿舍查獲丙○○，並經丙○○同意搜索
    ，扣押如附表1所示其所有供犯案所用之物，翌日凌晨零時
    20分許，再於上址三重宿舍內，經丙○○同意搜索，扣押如
    附表2所示其所有供犯案或預備供犯案所用之物，美樂蒂酒
    店現場負責人李振瑋嗣經警傳喚到案說明，提供甲1 、甲3所
    使用之黃馨慧、邱秀娟國民身分證各1張，始查悉全情。
二、丙○○另明知甲4係14歲以上未滿16歲之女子，竟基於概括之
    犯意，自91年8月間起至同年11月19日止，徵得甲4之同意，
    先後在台北市之西門町賓館、上開永和宿舍、三重宿舍等地
    發生性器接合之性關係多次得逞。
三、案經甲2、甲4母親、甲3母親、甲1父親訴由臺北市政府警察局中
    山分局移送臺灣臺北地方法院檢察署檢察官偵查起訴。
    理  由
壹、程序部分：
一、證據能力部分：
    被告以外之人於偵查中向檢察官所為之陳述，除顯有不可信
    之情況者外，得為證據，刑事訴訟法第159 條之1第2項定有
    明文。查證人甲4、甲1、甲2、甲3於檢察官訊問時之陳述，由原
    審行交互詰問，經檢察官提示渠等於偵訊時之陳述內容讓渠
    等閱覽，四人皆稱，渠等所言實在，並無不能自由陳述之情
    況；則檢察官即無非法、不當之取證情形，無顯然不可信之
    情況，依前述規定，自得為證據。至於甲1、甲2於警詢之陳述
    ，因渠等二人皆已到原審或本院作證，依刑事訴訟法第159
    之2條規定，本院自得斟酌2人於警詢之作證，因較無利益衡
    量，且距案發時間較近記憶較清晰，具有可信性之特別情況
    ，且證明犯罪事實存在所必要，亦有證據能力。
二、丙○○所指中山分局之搜索不合法部分：
    中山分局人員於92年4月2日凌晨0時20分至同日凌晨1時30
    分至台北縣三重市○○○路63號3樓之2搜索，業徵得丙○○
    之同意，由丙○○持房屋鑰匙開啟後，同意警方入內搜索，
    有扣押筆錄為憑（偵查卷第38至41頁）；另於92年4月1日23
    時到23時25分在台北縣永和市○○○路209巷5號12樓之2之
    搜索，亦經丙○○同意，亦有其所立之同意書附偵查卷43
    頁可稽，丙○○所辯搜索不合法云云，即有誤認。
貳、實體部分：
一、訊據上訴人即被告丙○○，除否認有以強暴方法使所媒介之
    未滿18歲之少女甲1與男客為有對價之性交行為及無對甲4等人
    妨害自由暨未與未滿16歲之被害人甲4合意為性交行為外，餘
    均坦承不諱。並辯：證人甲4、甲2指證我有與甲4發生性交行為
    ，她2人何以不知道我前胸有皮膚切除之疤痕特徵，足見所
    證為不實。而甲1、甲2、甲3、甲4均非純真少女，還曾以報警威
    脅我，他們因我與甲4有感情糾紛，所以共同誣陷我等語；嗣
    被告丙○○上訴於本院辯稱：伊承認有媒介甲1、甲2、甲3、甲4
    去酒店上班，而有兒童及少年性交易防制條例第23條之犯行
    ，但沒有同法第24條使用暴力脅迫未滿18歲之人為性交易，
    其所說的本票，警方一張都沒有找到，且沒有與甲4為性交云
    云(見本院卷一第80頁、第81頁、本院卷二第83頁背面)。另
    上訴人即被告乙○○除坦承曾任被告丙○○旗下之酒店小姐
    ，知道他的工作性質，曾與他同居懷孕生子外，餘均否認之
    。辯稱：我是91年8、9月與丙○○認識，11月起住永和，92
    年才搬回三重，甲4因我介入她與被告丙○○之間的感情，才
    挾怨誣攀之，甲1、甲2、甲3因與甲4同住，受到她的影響，才為
    不實之證述，所有財務都是被告丙○○自己處理，伊不是會
    計，也沒管帳與收帳；且上訴於本院後亦辯稱：本院所履勘
    的帳冊，上面也沒有伊的筆跡，伊係無罪云云。經查：
(一)、上開事實有關被告丙○○意圖營利，而於上開時、地，使未
    滿十八歲之甲1、甲2、甲3、甲4為猥褻等情，業據被告丙○○迭
    次於原審及本院審理時坦承在卷（見原審卷一第114頁背面
    、第197頁正面及其背面、本院卷一第80頁、第81頁、本院
    卷二第83頁背面）。核與證人甲1、甲2、甲3、甲4依序所證，丙○○拿黃馨慧、林美瑩、邱秀娟、洪佩斐之身分證，囑渠等
    帶在身上，並熟背訟該等人之身分證之年籍，以利酒店之人
    員查詢之用。而渠等四人均有認識到酒店工作之內容即包括
    裸露上半身，以供客人撫摸，或作性遊戲，且工作期間亦無
    表明離去之意（參見下述(四)之有關人員之證述）。且四人依
    工作之期間，甲1自91年12月10日至案發，甲2自91年7月至同
    年10月為第1階段，另自92年3月間工作有2週，為第2階段。
    甲3  自91年9、10月間迄案發，甲4自91年7月至案發等情，亦
    屬相符。且有證人即丙○○之父親戊○○證稱，是小姐她們
    自己來應徵，我有警告我兒子，她們未滿18歲。我兒子之職
    業是介紹人去酒店工作，其間有一名30多歲之男子有到宿舍
    ，與其中之一小姐同居。此應指甲2與張傑琅（二人之身分詳
    下述）（本院95年9月4日審理筆錄），亦可佐證。
(二)、就甲4等人與男客為猥褻，被告二人意圖營利之事證：
１、證人甲4證稱：我們的薪水每小時9百元，不是直接向店家拿
    ，是由被告二人發，還要抽經紀費、使用證件費，扣除向丙○○借支的錢，才是我們要領的薪資，店家與被告丙○○每
    週算1次薪水，我們亦是與被告丙○○每週算一次薪水，發
    薪時沒有薪資表，只用口頭說。而乙○○有在算帳（見原審
    卷二第5頁反面、第6頁反面、第7頁反面）
２、證人甲1於偵查中證稱，丙○○安排計程車司機接送我，與酒
    店一個叫「蕭寶」的人算帳，扣掉人頭費即使用證件費1500
    元、經紀費500元，剩下來的錢由「小江」（即丙○○）交
    給我。（見92偵字第9253號卷第112頁反面）。甲3亦於偵查
    中結證，證件使用費每日1500元。（見同上偵卷第139頁）
３、證人李振瑋證稱，客人買出場，1小時1680元，與在店內消
    費一樣，要買到凌晨6點。出場後做什麼，我們不管。而小
    姐出場之費用900元給丙○○，而每次小姐出場之記錄，丙○○均清楚（見原審卷二第94年5月25日審理筆錄）
４、由上開證人之證陳，亦知甲4等人與男客為猥褻之行為或出場
    之費用，酒店收1680元，900元歸女子，而丙○○由按日每
    人抽取紀經費500元，證件使用費1500元自明。至於甲1所指
    客人給之6000元全歸伊，酒店、丙○○不抽等情，固屬真實
    ，惟酒店有收出場之鐘點費，此鐘點費與在酒店內消費之鐘
    點費亦同，此部分丙○○即有抽成。至於出場之鐘點費，甲3
    指證係2000元，惟本院認出場費係應以李振瑋負責酒店現場
    ，且其尚知出場要買到清晨6點等情，則應以其所證較甲3正
    確，則本院認定出場費1680元，而歸小姐之900元。再由丙○○抽經紀費、證件費。從而丙○○意圖營利，使未滿18
    歲之甲1為性器接合之性交易之事證，亦堪認定。
(三)、就妨害自由（包括強制及恐嚇危害安全部分）之事證：
１、證人甲4結證：我與丙○○在一起時，出入還算自由。後來出
    入他們會問得清楚，有時還把我們鎖在宿舍。（見原審卷二
    第6頁）到比較後面，只要報備就可以出去，而我出去搖頭
    ，被抓到才被罰簽10萬元本票，並無以此本票，脅迫伊在酒
    店繼續上班。（見原審卷二第7頁反面、第11頁）。我沒有
    宿舍鑰匙，可是要出去買東西，丙○○會交鑰匙給我。（見
    原審卷二第14頁）見過甲1因施用搖頭丸，但未見其施用搖頭
    丸後跑到陽台，亦未見丙○○拿汽油要潑甲2（見原審卷二第
    9頁）。其於本院證稱，我們住宿舍要經丙○○同意才可以
    出去，曾經丙○○不同意，我們即無法出去。（本院95年9
    月4日審理筆錄）
２、證人甲1證稱，一個月有4至8日之休假，可以自由外出。（原
    審卷二第17頁）我只買到毒品，未施用，丙○○即懷疑我吸
    毒，即拿槍逼我簽130萬之本票。（同頁）住在西門町賓館
    ，我可以自由進出。他有在宿舍陽台說要推我下去，但有說
    要與我一起去死。他對我說會告訴我家人我在酒店做，會打
    我家人，所以我不敢離開。我不知事實上被告有無威脅我家
    人。（原審卷二第94年4月20日審理筆錄）其再於本院證稱
    ，我本身沒有鑰匙進出，但仍可以與家人聯絡。（見本院95
    年10月19日筆錄）
３、證人甲3證陳：住在宿舍不得自由進出，因為上完班要回宿舍
    ，出去買東西，要請別人買。休假日可以自由進出，上班日
    不能自由進出，有反鎖宿舍鐵門的大鎖。簽10萬元本票是與
    少爺在一起才被逼而簽；而5萬元本票是否因搖頭，我忘記
    。（原審卷二，94年4月20日審理筆錄）
４、證人甲2證稱：伊與丙○○爭執，丙○○即拿寶特瓶裝之汽油
    潑伊全身。彼威脅要對我家人不利，但沒有去做，因為伊有
    問過伊家人。當時門有反鎖，但鑰匙交給一個女生保管，伊
    趁該女生睡覺，取得鑰匙而離開。後來伊與男友回去丙○○
    那裡，是因為要取回伊簽的10萬元本票及手機。（原審卷二
    ，94年5月25日筆錄），伊簽10萬元之本票，係因為伊帶小
    姐進去，而小姐有跑掉，並帶走一支手機，丙○○就要伊簽
    一張本票。我們沒有鑰匙，不能自由進出，可是我們要出去
    ，跟她們說一聲就可以。伊住永和（宿舍有被鎖）、三重宿
    舍（宿舍有被鎖）、西門町賓館（原審卷二，94年5月25日
    審理筆錄）
５、張傑琅證稱：伊與甲2住在永和時，沒有被禁止外出，伊可以
    自由進出，而在永和時，並沒有甲2想出去，丙○○不准之情
    形。（原審卷二，94年5月25日審理筆錄）
６、由上揭證人之證詞得知。
、休假日甲4等4人均可自由外出，而平日之上酒店班日，甲4 等
    人並無外出之鑰匙及卡片，可以開啟，要經丙○○、乙○○
    之同意才可以出去，甲4曾有丙○○不同意，而無法外出；而
    甲2亦有因要外出，無鑰匙，而在保管鑰匙之已熟睡女生身上
    取得鑰匙始得外出等情；至於張傑琅所證，不曾有甲2想出去
    ，而丙○○不准之情事，惟本院認是否能隨己意自由外出，
    應是當事人比較清楚，張傑琅係甲2之男友，其是否能全天候
    陪在甲2身旁，而知甲2之動靜，亦有可疑，應以甲2本身之證詞
    較可採。
、另甲4因施用毒品，而甲3與少爺交往，甲2因其所帶來之小姐逃
    走，並帶走一支手機等事由，即簽立各10萬元本票部分，依
    該3人之指證，尚無法證明丙○○有以強暴或脅迫之手段為
    之；然甲1因施用毒品（甲1本人稱伊未施用毒品，惟有驗出毒
    品反應），丙○○即拿槍逼使其簽立130萬元之本票，並有
    對甲1告知要將其在酒店上班之事向甲1之父母報明或要毆打其
    家人等恫詞相向；而對甲2身上潑汽油，且復以恫語：要對其
    家人不利等語，均堪認定丙○○有對甲1、甲2為強制或恐嚇危
    害安全之犯行。至於甲4所證未見丙○○持該枝槍恐嚇人或威
    脅人等語，本院認：以甲4原與丙○○同居，之後因乙○○之
    介入，而與丙○○未同居一室，則其尚無法能知悉丙○○之
    一舉一動，況且甲1是受不了丙○○之犯行，始告知其父親而
    查獲本案之犯行，亦見甲1所證當係真正。
(四)、丙○○以強暴之方式使甲1與酒店之男客出場為性器合之性交
    易部分及乙○○幫助之事證：
１、證人甲1結證：我與父母吵架離家，丙○○介紹我上班前，有
    說要脫衣陪酒唱歌，我有同意。（原審卷二第17頁）與客人
    性交易，丙○○不抽成。（見原審卷二第17頁反面）。丙○○逼我從事性交易，我性交易之地點，在天使之戀、美樂蒂
    、賓館。在酒店上班時，被告知道我的年紀，我有告訴他。
    均沒見過被告二人記帳。（原審卷二第94年4月20日筆錄）
    。其於本院95年10月19日審理時證稱，因為我毒品事件丙○○拿槍逼我簽下130萬元本票。丙○○毆打我是因為我不肯
    從事性交易而逼我，但沒有拿槍。我簽的本票，丙○○拿給
    乙○○保管。丙○○在伊快離開天使之戀時，天使之戀有一
    幹部叫蕭寶向彼反應我不做性交，丙○○就在永和宿舍，打
    我逼我從事性交，並說不做其他小姐也不能拿薪水。我之前
    並沒有從事性交，是因為此事被毆打後而開始性交，我先後
    待過天使之戀、美樂蒂，在美樂蒂亦有從事性關係。再經丙○○詰以：「為何指明蕭寶跟我講？」，證人答：「是因為
    你跟我講的，且蕭寶也有跟我講。」。（本院95年10月19
    日之審理筆錄）甲1於警詢中亦作證，有次他知道我在店裡，
    不幫客人作性服務，回到永和住處，他在12樓一直毆打我，
    而且還拉我，拖我到陽台，說要把我從12樓丟下，我不斷哭
    泣，他還說，我下次還敢不敢。我與男客發生性關係，前後
    有3次，最後1次於92年3月20日在美樂蒂酒店內發生等語，
    （見偵查卷一24、27頁）
２、證人甲4證稱：因為我蹺家沒有工作，沒有地方可以去，正當
    的打工，可能無法供應我開銷，才會去丙○○那裡上班。伊
    第1天上班就知道，陪客人喝酒、唱歌，要脫上衣露二點，
    有讓客人撫摸胸部及下體，在丙○○處上班有想過要離開，
    但是想到不知出去要去那裡，所以沒有離開，陪酒工作內容
    我都知道，丙○○媒介伊到天長地久、美樂蒂、金沙三家外
    ，還有很多酒店。扣案之槍是我喜歡玩，丙○○就要丁○○
    幫我去買、不曾見過被告持該槍威脅人或恐嚇他人。（見原
    審卷二第6頁反面、第7頁、第8頁反面、第9頁、第10頁反面
    、11頁、12頁）其於本院復證，伊親眼見到酒店要甲1接客，
    甲1不願意，丙○○即在永和宿舍拉扯甲1，作勢要打甲1，伊夾
    在中間阻隔。我上班之地點，美樂蒂、天使之戀、天長地久
    等酒店；不曾有伊表示不願意做，他們還要我做之情形。發
    薪每週一次發給我們，給男客撫摸之代價，每小時900元，
    薪水我們直接針對丙○○，但乙○○曾經交錢給伊，乙○○
    亦有監督、管理我們生活。（本院95年9月4日審理筆錄）
３、證人甲3證述：91年9、10月在西門町工作認識被告。去酒店
    上班知道要脫衣陪酒唱歌。有出場為性交易，是我自願的，
    所得6千元，丙○○不抽成，但客人要買我的鐘點費，1小時
    2千元，店家要抽成，而鐘點費到我這裡扣一扣都沒有了。
    乙○○有幫忙發薪水。不上班門被反鎖，不影響我上班之意
    願，我還是想上班，那時缺錢。（原審卷二94年4月20日筆
    錄）並沒有人逼我出場，是伊自願，有做過1次6000元，直
    接由客人給我，店家及經紀人不抽成，但出場控台要先跟客
    人算。（見偵卷一第181頁正、反面）
４、證人甲2證稱：伊先蹺家，於91年7、8月間去傳播公司應徵而
    認識被告二人，傳播公司是帶小姐去酒店工作，是丙○○帶
    伊去，乙○○是幫忙。伊是到酒店後才知道要脫衣陪酒，上
    班一週後，伊有告訴丙○○，伊不想做，丙○○要伊繼續做
    ，但後來伊即沒有向他表明要離去。（原審卷二94年5月25
    日審理筆錄）。其復證稱，伊第1次由丙○○介紹到酒店工
    作是91年7月到10月，第2次92年3月做了2週。再回丙○○那
    裡，是自己想去酒店上班，因為要還那筆本票錢。丙○○曾
    拿黑色的槍逼我，很大聲地講要伊去接客，復改稱（有人勸
    我才會去接客）。乙○○有說做酒店不與客人發生性關係，
    怎麼賺錢；91年7月至10月這段期間，接客前客人就有講，
    他只要付費帶伊出去，不會與伊發生性關係，伊有拿到4千
    元，不用與酒店、丙○○分帳，那個客人只是要帶伊出場，
    但伊並無與客人發生性關係（見原審卷二，94年5月25日審
    理筆錄）。其再證：乙○○在丙○○不在時，她會負責管理
    及調派關於小姐休假之事。再其亦證稱，我們報案前1、2日
    ，有在薇閣從事性交易，伊拿到4千5百元，全歸伊。（原審
    卷二，94年5月25日審理筆錄）
５、由上開證人之證詞可知下述事實：
、甲1因被丙○○毆打，而不得不出場與男客從事性交易之事實
    ，有甲1之指證及證人甲4之證明，此部分即堪認為真正。
、至於甲2第1次被男客帶出場前，並無發生性關係，只因男客
    要帶伊出場，而甲2口頭答應丙○○接客，只是敷衍丙○○等
    情，再稽以甲2於偵查中證稱，91年9月中，丙○○用汽油潑
    伊，用打火機嚇伊，要伊接客等語（見偵查卷一第116頁反
    面），則丙○○到底係以潑汽油之方式或以槍逼之方式或如
    甲2改稱係有人勸伊，才與男客出場為性交，亦有不明；況且
    再稽以證人張傑琅所證，甲2第2次到丙○○處，是因為財務
    問題才工作。（原審卷二，94年5月25日審理筆錄），則甲2
    第2次出場在薇閣旅館從事性器接合之交易，亦難認有受丙○○之強暴或違反其意願之方式為之。
、至於甲3有出場做過性器接合之交易，惟其係自願，丙○○並
    無使用強暴或其他違反意願之方式為之亦明。而亦知甲4  並
    無與男客出場之事。
６、再有關被告乙○○不利己之供述：
、被告乙○○於92年4月1日警訊時供稱：我是丙○○的未婚妻
    ，丙○○任職美樂蒂酒店經紀人，負責供應酒店服務小姐人
    員應徵工作，我們相識約半年之久，現已懷孕5個月，丙○○在美樂蒂酒店任職大約5個多月，之前我是林森北路與民
    生東路口天使之戀酒店女服務生，目前已3個多月沒工作，
    與丙○○同居在永和環河西路2段209巷5號12樓之2，還有張
    傑琅、甲2  ，因為丙○○有登報紙應徵女服務生，甲2前來應
    徵當時我也在場，面試通過就住了進來，他的男友張傑琅也
    一起住了進來，至今半個多月，平時丙○○應徵女服務生如
    果我在家，我會協助面試工作，應徵時我們告訴應徵者工作
    性質為陪酒、與客人玩遊戲，薪水待遇服務的程度由丙○○
    告知，警方於我住處永和環河西路2段209巷5號12樓之2查獲
    有名冊等，都是丙○○所有，另查扣的黑色手槍我有聽丙○○說過是他買的等語（詳見偵查卷一第14頁至第15頁）。本
    院認：其所供之協助面試甲2部分，應指甲2第2階段再回來上
    班共2週之事件，此部分亦與事實相符。
、被告乙○○於92年4月2日檢察官偵訊時供稱：我懷孕5月，
    與丙○○快訂婚了「小姐」為陪酒、玩遊戲、18洞工作等語
    （詳見偵查卷一第92頁）。
、被告乙○○於92年7月10日檢察官偵訊時供稱：我與丙○○
    於去年8、9月認識，11月起住永和，最近才搬回三重，我未
    幫丙○○管帳，只是陳某不在我幫他墊付，我知道小姐在酒
    店陪酒、唱歌等語（詳見「卷一」第164頁）。
、綜上乙○○之供述及甲4等人之證述，其坦承有面試應徵小姐
    之情事，以其前任職「天使之戀」酒店小姐及曾為被告丙○○旗下酒店小姐之資歷，其應確知悉在酒店工作之內容。
    並佐以證人李振瑋於原審審理時亦證述其有陪同被告丙○○
    至美樂蒂酒店領錢；證人張傑琅於原審審理時亦證稱被告乙○○執有永和宿舍鑰匙。而乙○○保管甲4等人所簽之本票，
    並時有發放該等人員之薪資及借支事宜，且在丙○○不在時
    作小姐之調派事宜，並在甲4等人住宿之宿舍管理渠等人員之
    進出。且對小姐出言，做酒店不與客人發生性關係，要怎麼
    賺錢等語助勢，則其所為顯有幫助之犯意，協助丙○○為上
    揭犯行亦甚明。
、至於證人張傑琅所證，乙○○沒有做什麼，亦沒有管事（原
    審卷二，94年5月25日之筆錄）云云，應係與甲2同居於丙○○之上揭租屋處，丙○○有恩於伊，故有迴護丙○○之妻乙○○之情，所證難以採信。
(五)、復按刑法上所謂常業罪，只須有賴某種犯罪為常業之意思，
    而有事實之表現為已足，不以藉該犯罪為唯一生存者為必要
    ，縱令尚有其他職業或兼營其他事業，亦無礙成立常業（最
    高法院86年度台上字第2640號判決參照）。本件被告丙○○
    以供住宿之方式，並限制甲4等人之身體自由，使上開未成年
    之18歲女子與人為有對價之性交易為生，並以強暴之方法使
    甲1與男客為性器接合之性交易。且依丙○○之父戊○○所證
    ，丙○○之職業即係介紹人至酒店工作，且亦支付費用，雇
    用其不情之父親接送甲1等人上班等情，亦見丙○○經營此業
    規模亦大，況且丙○○並沒有其他工作收入。再查本件以被
    害人甲1、甲2、甲3、甲4四名少女每日從事性交易所需支付給被
    告丙○○之經紀費500元及證件使用費1500元合計2000元，
    則就該4人，丙○○每日即可獲取8000元，顯係以此為生活
    之憑藉，以之為常業甚明。
(六)、此外復有本案被害人甲1為75年12月31日生、甲2為77年4月18
    日生、甲3為77年4月26日生、甲4為75年11月20日生（有渠等
    之年籍資料附卷可稽），於被害人等至被告丙○○經紀公司
    工作前，年僅14歲或15歲，係屬未滿18歲之女子。及以扣押
    之帳簿而言，其中「小愛」、「多多」等人分別為甲1、甲3，
    裡面亦有證件費、經紀費及商業本票之記載，顯見證人甲2、
    甲4、甲3、甲1所證非出於虛捏，又該等客戶資料卡內記載之包
    括甲2、甲3、甲4之個人年籍資料，經核對渠等戶籍，確實是真
    實資料，且有住所、電話之記載，是證人甲2、甲1指證被告丙○○將不利渠家人等情予以恐嚇之，應堪採信，而所謂之恐
    嚇，本以未來之事恐嚇他人，致使人心生畏懼，若果真付諸
    實行，即應論以其所實行之不法犯行，是縱被告丙○○並未
    打電話至被害人家中，僅係以此為恐嚇，亦無卸其罪責之可
    言。至上揭扣押之無殺傷力槍、彈，係甲4請丙○○去購買，
    固有甲4於本院95年9月4日之審理期日中證陳無訛，丙○○是
    否持此枝槍脅迫甲1簽130萬之本票，甲1固稱不知是否甲4之槍
    ，但只知是一枝改造槍。（見原審卷二第17頁反面）本院認
    ：以該等槍、彈搜索扣押之地點即為證人甲1指證之犯罪地點
    ，且警察未在永和及三重宿舍內查扣其他槍、彈，且扣案槍
    枝型式亦是一枝改造槍則應可推認該等槍、彈係被告丙○○
    於施脅迫時所持。從而，上揭所述扣押物均為被告丙○○所
    有供犯罪所用之物，應堪認定，另扣案之空白本票係丙○○
    所有，預備供犯案所用之物，亦得認定。
二、就事實欄二有關丙○○連續對14歲以上未滿16歲之甲4為性交
    部分：被告丙○○雖矢口否認，並以如果伊與甲4有性行為，
    為何甲4說不出伊身體上之特徵云云。惟查：
(一)、證人Ａ4於迭次檢察官訊問時陳稱：「我有告訴丙○○我未
    滿16歲，他說沒有關係」、「我與被告丙○○從91年8月到
    12月分別在西門町賓館、三重宿舍、永和住處都發生過性關
    係，他知道我年紀，發生性行為也有經過我同意等語（見偵
    查卷一第139頁、第141頁）、「去年8月我們住西門町旅館
    ，甲2有看過我與被告丙○○發生關係。」   (見偵查卷一第
    164頁)。嗣於原審審理受詰問時亦證稱：「當時我有告訴丙○○我未滿16歲，我也有填寫個人基本資料，丙○○還陪我
    去國中領畢業證書。」、「我有與丙○○合意為性行為，在
    三重、永和宿舍、西門町都有，他身體上有無特徵我已不記
    得，當時我先與丙○○交往，後來丙○○才與乙○○在一起
    ，因為乙○○懷孕，當時我還質問丙○○你要那一個，他說
    因為乙○○懷孕，所以選擇她。」等語  (見原審卷二第5頁
    、第7頁、第11頁) 。核與證人甲2於92年7月10日檢察官偵訊
    時證稱：被告丙○○有與甲4交往，我一開始跟被告丙○○、
    甲4住一起，在西門町附近賓館，我睡床，他們兩個打地鋪，
    我曾經在去年（91年）7、8月在賓館內看到甲4與被告丙○○
    在地板上為性行為，被告丙○○的性器官確實有插入甲4性器
    官內，我們到三重宿舍時，他們兩個住同一間房間等語（見
    偵查卷一第163頁至第164頁）相符。甲2於原審亦為相同之證
    述，其於早上7、8點到旅館看到，我坐在電視機前面，丙○○與甲4在床上，伊有看到丙○○把性器官插入甲4性器官內，
    她們發生過好多次，有時伊在床上，她們在地板上亦有發生
    。（見原審卷二第45頁）甲4於本院亦結證，伊到被告處做事
    有半年多，半年中間與被告同居4、5個月，有發生性關係，
    被告亦知伊之年紀。（見本院95年9月4日之審理筆錄）
(二)、證人即被告之父戊○○於本院審理時結證，案發時我住於三
    重市○○○路，房子是被告承租，我住於該地時，知道被告
    與甲4（甲4有到庭，並當庭指認）是情侶，有同居於一個房間
    有一段時間，她們二人同住於一個房間，在中、永和及三重
    都有宿舍，後來因意見不合，吵吵鬧鬧而分開等語。
(三)、則丙○○此部分犯行，除甲4、甲2之證明外，尚且有其至親之
    父親之證明，被告丙○○以甲4指認不出其身體上之特徵來置
    辯。本院認一般人發生性關係時，均在夜間，燈光微弱甚至
    關燈為之，故要看清對方之身體印記或皮膚之疤痕，亦非易
    事。再者誠如甲2所指，丙○○常在有旁人在場時，尚能與甲4
    發生性關係，亦見當時二人係倉促行燕好之事，則甲4指不出
    丙○○身上之特徵，亦不違常。丙○○所辯，並不足採。
三、本案之被告二人犯行事證明確，是被告仍執上開之辯詞，洵
    無所據。渠等二人之犯行堪以定，應依法論科。
四、論罪部分：
(一)、核被告丙○○所為，係犯刑法第302條第1項之以非法之方法
    剝奪人之行動自由罪及94年2月5日修正公布前兒童及少年性
    交易防制條例第24條第3項以強暴之方法，使未滿18歲之人
    為性交易之常業罪。其所為經甲4等人同意使渠等與男客為猥
    褻性交易並賴以為生犯行，係犯兒童及少年性交易防制條例
    第23條第3項之犯行。則後者之輕行為應為前者之重行為所
    吸收，應僅論以同法第24條第3項之罪名。（最高法院92年
    台上字第7077號裁判意旨參照）被告乙○○自91年11月間基
    於幫助之犯意為之，所犯係上開2罪之幫助犯。被告丙○○
    除犯上開各罪外，另又觸犯刑法第227條第3項與14歲以上未
    滿16歲女子性交罪。
(二)、被告二人行為後，兒童及少年性交易防制條例第24條已於94
    年2月5日修正公布，並於同年月7日生效施行，比較該條例
    第24條第3項修正前後之處罰，修正後罰金刑部分之上限由
    新臺幣1000萬元提高為1500萬元，是以修正前之規定對被告
    等有利，依刑法第2條第1項前段規定，應適用修正前之同條
    項規定。
(三)、按以私行拘禁之非法方法剝奪人之行動自由，仍不外以強暴
    、脅迫為手段，如其目的在使人行無義務之事，則此項使人
    行無義務之事應為剝奪人行動自由之高度行為所吸收，逕依
    刑法第302條第1項論罪，又在剝奪人之行動自由中，如並有
    恐嚇危害安全行為，自屬包含於妨害行動自由之同一意念之
    中，而視為剝奪行動自由之部分行為，不發生所謂低度之恐
    嚇危害安全罪，為高度之剝奪行動自由罪所吸收之問題（最
    高法院82年度臺上字第2554號、第1670號判決意旨參照）。
    次按，犯兒童及少年性交易防制條例第24條第3項之罪而剝
    奪被害人之行動自由時，是否於該條例之罪外，另成立妨害
    自由罪，須就犯罪行為實施經過之全部情形加以觀察，除該
    妨害自由之行為，已可認為是上開條例行為之著手開始，應
    成立單一之上開條例之罪外，應認係妨害自由罪與上開條例
    罪之牽連犯（最高法院87年度臺上字第326號判決意旨參照
    ）。查被告丙○○對甲1等人以潑汽油、出言要對渠等家人毆
    打或不利渠等家人之恫語，或以在上班日控制住宿之門鎖，
    致有時妨害渠等進出之行動自由等行為，均圖使被害少女能
    不自由離去，而繼續在酒店與男客為猥褻、或出場與男客發
    生性器接合之性交易，該等妨害自由之行為（包括脅迫使被
    害少女行簽發本票無義務之事）均係為達使被害少女為繼續
    性交易之目的，但非屬以強暴方法使未滿18歲之甲1為性交易
    常業犯之著手行為之實行，亦非該目的行為之一部分（因
    甲4等人原本即有意願與男客為猥褻行為之交易），自應另論
    以刑法第302條第1項之罪，且此項使人行無義務之事應為剝
    奪人行動自由之高度行為所吸收，不另論刑法第304條之強
    制罪或同法第305條之恐嚇危害安全罪，公訴人認尚應論以
    強制罪，應有未洽。
(四)、被告乙○○自91年11月間起至92年4月1日止，就上開犯罪之
    各罪間，係居於幫助之地位，為幫助犯。並依刑法第30條第
    2項之規定減輕其刑。
(五)、兒童及少年性交易防制條例第24條第3項之罪及刑法第227
    條第3項之罪係就被害人為少年而定有特別處罰之規定，被
    告等行為後，於92年5月28日修正公布、同年月31日生效施
    行之兒童及少年福利法第70條第1項加重其刑之規定，自無
    適用之餘地。
(六)、被告丙○○所犯兒童及少年性交易防制條例第24條第3項、
    之罪與刑法第227條第3項之連續與14歲以上未滿16歲女子性
    交罪間，犯意各別，行為互殊，應予分論併罰。
(七)、95年7月1日修正施行之刑法有關規定之比較：
１、上開被告二人行為後，刑法第55條有關牽連犯及其同法第56
    條連續犯之規定，業於94年1月7日修正公布刪除，並於95
    年7月1日施行，則被告二人之犯行，因行為後新法業已刪除
    牽連犯、連續犯之規定，此刪除雖非犯罪構成要件之變更，
    但顯已影響行為人刑罰之法律效果，自屬法律有變更，依新
    法第2條第1項規定，比較新、舊法結果，仍應分別適用較有
    利於被告之行為時法律，即分別依舊法論以牽連犯、連續犯
    。被告二人先後以非法之方法剝奪人之行動自由、被告丙○○先後多次與被害人甲4為性交行為等各次犯行間，分係時間
    緊接、方法相同，所犯又係構成要件相同之罪名，顯係基於
    概括犯意而反覆為之，為裁判上1罪之連續犯，應依修正前
    刑法第56條之規定分別以一罪論。再被告二人所犯刑法第
    302 條第1項之罪名與兒童及少年性交易防制條例第24條第3
    項之罪名，有方法與目的之牽連關係，為裁判上一罪之牽連
    犯，應依修正前刑法第55條之規定，從一重之兒童及少年性
    交易防制條例第24條第3項罪名處斷之。
２、再按被告行為後，刑法第91條之1性侵害治療處分之規定，
    業於94年1月7日修正公布，並於95年7月1日施行，由刑前治
    療改為刑後治療。然查被告丙○○經原審囑託臺北市立療養
    院鑑定其有無施以治療之必要，鑑定結果認無證據顯示其因
    性行為異常或其他精神疾病之影響而對14歲以上未滿16歲之
    女子為性交，其無接受精神科治療之必要，此有臺北市立療
    養院函送之鑑定報告書1份在卷可稽（詳見原審卷宗），則
    是否有於刑後治療之必要，應由執行檢察官斟酌之。
３、刑法第302條第1項法定刑中關於或科罰金300元之規定，依
    刑法施行法第1條之1：「中華民國94年1月7日刑法修正施行
    後，刑法分則編所定罰金之貨幣單位為新臺幣」「94年1 月
    7日刑法修正時，刑法分則編未修正之條文定有罰金者，自
    94年1月7日刑法修正施行後，就其所定數額提高為30倍。但
    72年6月26日至94年1月7日新增或修正之條文，就其所定數
    額提高為3倍」，由原先以銀元計算，並依罰金罰鍰提高標
    準條例第1條前段提高10倍之規定，修正為依新臺幣計算並
    提高為30倍，是依行為時之規定對於被告並無不利，併予敘
    明。
４、被告二人行為後，刑法第51條業於民國94年1月7日修正公布
    ，並於95年7月1日施行，修正前刑法第51條規定：「數罪併
    罰，分別宣告其罪之刑，依左列各款定其應執行者：」其中
    第5款規定：「宣告多數有期徒刑者，於各刑中之最長期以
    上，各刑合併之刑期以下，定其刑期。但不得逾二十年。」
    修正後刑法第51條第5款規定：「宣告多數有期徒刑者，於
    各刑中之最長期以上，各刑合併之刑期以下，定其刑期。但
    不得逾三十年。」比較結果，修正後刑法並非較有利於行為
    人，依刑法第2條第1項前段之規定，仍應依修正前刑法，定
    其應執行之刑。
５、又被告二人行為後法律有變更者，適用行為時之法律。但行
    為後之法律有利於行為人者，適用最有利於行為人之法律，
    刑法修正後第2條第1項定有明文。本件被告於犯罪時，刑法
    第42條第2項前段規定：「易服勞役以1元以上3元以下折算1
    日。」又被告行為時之易服勞役折算標準，業據修正前罰金
    罰鍰提高標準條例第2條前段規定，就其原定數額提高為100
    倍折算1日，則本件被告行為時之易服勞役折算標準，應以
    銀元300元折算1日，即新台幣900元折算1日。惟95年7月1日
    修正公布施行之刑法第42條第3項前段規定：「易服勞役以
    新台幣1仟元、2仟元或3仟元折算一日。」比較修正前後之
    易服勞役折算標準，以修正後之規定，較有利於被告，則應
    依刑法第2條第1項後段規定，適用修正後之刑法第42條第3
    項前段規定，定其折算標準。
五、撤銷改判及科刑：
(一)、原審據以論罪科刑，固非無見。惟查：(1)被告乙○○僅係以
    幫助之犯意為之，並無與丙○○共同犯之，已如前述，原審
    遽論被告二人共同正犯，即有未合。(2)兒童及少年性交易防
    制條例第24條有關常業犯之規定，與刑法上之牽連犯、連續
    犯規定業經刪除，及併科罰金之易服勞役之標準、定應執行
    刑之規定暨刑法第91條之1有關治療處分，已由刑前強制治
    療，改為刑後再鑑定有無治療之必要，均已有修正，如前所
    述，原審未及時加以比較論述，均有未當。(3)原審認丙○○
    與甲4為性器接合之性行為之時間，至91年11月或12月間止，
    惟甲4係75年11月20日出生，其於91年11月20日業已年滿16
    歲，丙○○於91年11月20日之後或91年12月間縱有與甲4為性
    行為，尚與刑法第227條第3項之構成要件不合，原審判決未
    察仍予以論罪，即有未洽。而檢察官上訴意旨，以丙○○所
    犯之偽造文書罪執行完畢，接續執行和誘罪，並於91年5 月
    26日假釋出監，於假釋期間內之91年7月間再犯本案等罪，
    是被告丙○○前所犯偽造文書、和誘二罪所處之10月、6 月
    有期徒刑，顯僅係單純之接續執行，而無合併執行情形，應
    構成累犯，原判決疏未論以累犯，並依法加重其刑，自有未
    洽云云。按2以上裁判各宣告之有期徒刑，接續執行時，應
    依刑法第七十九條之一，合併計算假釋期間時，依本院最近
    見解，須待合併計算之刑期執行完畢，如執行中假釋出獄，
    須假釋期滿，殘刑均已以執行論後，始可認為執行完畢。（
    最高法院88年台非字第218號裁判要旨）。
    而丙○○因偽造文書被判處有期徒刑10月確定，入監執行迄
    91 年4月7日執行完畢，後接續執行和誘罪被判處有期徒刑6
    月，原執行完畢之日期為91年10月7日（縮刑執畢之日期為
    91  年9月13日），於91年5月15日假釋出監，有本院丙○○
    之前案資料可考，則揆諸前揭說明，則丙○○之本案二罪之
    犯行，在假釋期間，即難論以累犯。公訴人上訴意旨以有二
    罪間定應執行刑時，始有全部刑期均執行完畢，後再犯案始
    論以累犯，而丙○○之前述2案並無定應執行刑之紀錄，故
    無該最高法院判決意旨之適用云云，惟二案接續執行，就累
    進處遇亦係合併計算，故要算前案到底係何時執行完畢，亦
    無法計算，則公訴人以接續執行之前一日，即係前一案執行
    完畢日，尚有誤認之處。公訴人上訴意旨指摘原審未有累犯
    之加重其刑情形，並無理由。另被告丙○○上訴意旨指摘其
    係犯兒童及少年性交易防制條例第23條之罪行，其並無以強
    暴之方法為之，且無對甲4為性器接合之犯行暨乙○○自始否
    認犯罪，二人所辯，並無理由。惟原判決就被告丙○○、乙○○二人之罪行，既有上揭之不當，自應由本院加以撤銷改
    判。爰審酌被告丙○○有前事實欄之前科，並於假釋期間再
    犯本罪，顯無悔悟遷善，恃其年輕力壯卻不思正途，所為以
    強暴方法使涉世未深之少女為性交易而牟利維生，不僅侵害
    社會善良風俗，更危害少女性行為之自決自由，並與思慮未
    週之未滿16歲之甲4為性合意之連續行為，也影響少女之身心
    發展，且被告丙○○之犯罪期間長達數月，其營利犯罪所得
    豐厚，嗣上訴於本院後坦承部分犯行等之犯罪動機、手段、
    目的及犯罪後之態度等一切情況；及審酌被告乙○○原亦為
    被害人，與丙○○相戀之後，竟為幫助犯以遂其意，然其並
    無前科，此有乙○○之本院前案紀錄表在卷可稽，其所為戕
    害社會善良風俗，惟衡其當時業有身孕，而出此下策等犯罪
    動機、目的、手段、犯罪時間，並認基於社會一般客觀上之
    觀察，其犯罪情狀，足以引起憐憫，如依兒童及少年性交易
    防制條例第24條第3項及其刑法第30條幫助犯之規定，處以
    法定最低度刑，猶嫌過重，爰依刑法第59條規定，減輕其刑
    等。而分別量處被告丙○○、乙○○如主文第二項、第三項
    所示之刑，及就被告丙○○部分定其應執行之刑，並均諭知
    罰金刑易服勞役之折算標準，以資懲儆。原審檢察官就被告
    丙○○部分請求量處有期徒刑15年3月，尚嫌過重，就被告
    乙○○部分請求量處10年6月，對乙○○係幫助犯，得減輕
    其刑，並未斟酌，且有犯罪可憫恕之情事，從而檢察官之求
    刑，亦有過當之處。
(二)、扣案如附表1、2所示之物，除附表2編號2、9所示之物一非
    屬被告丙○○所有外，餘扣押物品均屬被告丙○○所有，供
    共同犯罪所用之物或供預備犯罪所用之物（如附表2編號7之
    空白商業本票簿），爰除附表2編號2、9所示之物外，餘均
    應依刑法第38條第1項第2款規定宣告沒收之。
六、至於公訴意旨另認，甲1、甲2在上揭酒店工作期間，丙○○要
    求甲1、甲2不能與家人聯絡，甲1、甲2恐遭不測遂聽從之，而使
    甲1、甲2脫離家庭云云，因而認丙○○亦犯有刑法第241條第3
    項之準略誘罪云云。經查，該二名少女，均係自行離家後，
    因為經濟上之因素，才考慮經丙○○之媒介而至酒店工作，
    並非係丙○○之和誘而脫離家庭；至於甲2於92年3月間再至
    丙○○處，亦係因經濟因素，而主動至丙○○處工作，亦有
    彼等二人之證述及甲2之男友張傑琅之證明，是此部分丙○○
    之犯行，尚不能成立。而此部分與上開論罪之部分，有牽連
    犯裁判上一罪之關係，即毋庸另為無罪之諭知。
七、公訴意旨又認：丙○○與甲4為性器官接合之性行為，時間終
    止日為91年11月20日，然甲4係75年11月20日出生，於91  年
    11月20日甲4已滿16歲，則起訴書以丙○○於91年11月20日尚
    犯有對甲4有性器接合之性行為，亦有誤認。惟公訴人認此部
    分與起訴之犯行，有連續犯之裁判上一罪之關係，亦毋庸另
    為無罪之諭知。
八、公訴意旨再以：丙○○持玩具槍，以不簽發本票，即要強押
    其家人，迫使甲2簽發10萬元本票；復為使甲3能與男客為性交
    行為，以言詞脅迫甲3簽發30萬元之本票，更以如不與男客性
    交，則需再簽發本票，以促使甲3能與男客為性交行為；復為
    使甲4能在酒店工作，迫使其簽發10萬元本票云云。經查：詳
    稽扣案之證物上開本票均未扣案。再就甲3、甲2、甲4於原審詰
    問所證，甲3是因為與酒店內少爺交往，而甲4是出去參加搖頭
    派對，丙○○才以罰之方式，要渠等簽發各10萬元本票，並
    無述及以如何之脅迫之方法為之。而甲2亦無述及丙○○持槍
    ，並要強押家人為由逼其簽10萬元之本票，是丙○○此部分
    犯罪亦難成立。且甲3係自願出場與男客為性器合之性交易，
    亦為其證明。從而此部分或與前揭論罪之妨害自由之強制犯
    行之部分行為或為兒童及少年性交易防制條例第24條第3項
    常業犯之實質上一罪之部分行為，均不另為無罪之諭知。
據上論斷，應依刑事訴訟法第369條第1項前段、第364條、第299
條第1項，94年2月5日修正前兒童及少年性交易防制條例第24條
第3項，刑法第11條前段、第2條第1項、第30條第2項、第302條
第1項、第227條第3項、第42條第3項、第38條第1項第2款、第51
條第5款，修正前第55條、第56條，判決如主文。
本案經檢察官柯麗鈴到庭執行職務。
中    華    民    國    95    年    11    月    9     日
                  刑事第十四庭  審判長法  官  蘇隆惠
                                      法  官  陳玉雲
                                      法  官  林秀鳳
以上正本證明與原本無異。
如不服本判決，應於收受送達後十日內向本院提出上訴書狀，其
未敘述上訴之理由者並得於提起上訴後十日內向本院補提理由書
（均須按他造當事人之人數附繕本）。
                                      書記官  耿鳳君
中    華    民    國    95    年    11    月    13    日
附本案論罪科刑法條全文：
94年2月5日修正前兒童及少年性交易防制條例第24條：
刑法第302條、227條
    附表一：(92年4月1日查獲)
    ┌──┬───┬───┬─────────────┐
    │編號│扣押物│  數量│    內                容  │
    ├──┼───┼───┼─────────────┤
    │1.  │帳簿  │  1 本│記載娃娃、玲玲、小可、JOJO│
    │    │      │      │、小君、小愛、欣、婷、球  │
    │    │      │      │、多多、格、小奈、芝等人，│
    │    │      │      │變造證件費用、經紀費、代支│
    │    │      │      │、薪資、稅金、清潔、房租、│
    │    │      │      │管理、制服、鞋子、醫藥費、│
    │    │      │      │遲到、結算等金額。並附有商│
    │    │      │      │業本票4 紙。              │
    ├──┼───┼───┼─────────────┤
    │2.  │ 客戶 │  1 本│記載男女姓名年籍，包括甲2（│
    │    │ 料卡 │      │女、77年4 月18日生）、甲3（│
    │    │      │      │女、77年4 月26日生）、甲4（│
    │    │      │      │女、75年11月20日生）等個人│
    │    │      │      │基本資料（含姓名、身分證字│
    │    │      │      │號、性別、出生年月日、住址│
    │    │      │      │、電話等）。其中甲4等人有簽│
    │    │      │      │署員工守則。              │
    ├──┼───┼───┼─────────────┤
    │3.  │仿貝瑞│手槍1 │槍枝之槍膛內無擊槌，無法擊│
    │    │塔玩具│支子彈│發子彈，子彈2 顆無填充火藥│
    │    │支90手│3顆   │、子彈1 顆無底火，均無殺傷│
    │    │槍 (無│      │力。                      │
    │    │殺傷力│      │                          │
    │    │)及子 │      │                          │
    │    │彈    │      │                          │
    └──┴───┴───┴─────────────┘
    附表二：(92年4月2日查獲)
    ┌──┬───┬───┬─────────────┐
    │編號│扣押物│  數量│    內                容  │
    ├──┼───┼───┼─────────────┤
    │1.  │值日表│  1 張│排定編號1 至5 分別為紫欣、│
    │    │      │      │小婷、多多、玲玲、娃娃等人│
    │    │      │      │每3 日輪值1 次值日生。    │
    ├──┼───┼───┼─────────────┤
    │2.  │修  業│  1 張│記載甲475年11月20日出生，修│
    │    │證明書│      │業期滿由校長於91年6 月發給│
    │    │      │      │之修業證明書。            │
    ├──┼───┼───┼─────────────┤
    │3.  │現金支│  16張│內有註記：「多」薪資明細1 │
    │    │出傳票│      │張（扣押物編號3-3）， 日期│
    │    │      │      │91年12月15日，記載薪資、代│
    │    │      │      │支、稅等金額。「娃娃」薪資│
    │    │      │      │明細3 張（扣押物編號3-9至3│
    │    │      │      │-11） ，日期為91年12月8 日│
    │    │      │      │，記載薪資、節數、代支、包│
    │    │      │      │包、清潔、稅、房租、管理、│
    │    │      │      │扣款、結算等金額。        │
    ├──┼───┼───┼─────────────┤
    │4.  │憶群傳│  6 張│記載小姐當週上班記錄表及紀│
    │    │播公司│      │錄清潔、稅金、遲到、加班、│
    │    │上班紀│      │實領等金額。              │
    │    │錄表  │      │                          │
    ├──┼───┼───┼─────────────┤
    │5.  │上班守│  3 張│規定上班應遵守之事項及與幹│
    │    │則    │      │部或少爺談感情、下班後與幹│
    │    │      │      │部或少爺遊玩之禁止，離職、│
    │    │      │      │請假、借支規定事項，並規定│
    │    │      │      │需依證件上之記載答覆個人資│
    │    │      │      │料等。                    │
    ├──┼───┼───┼─────────────┤
    │6.  │分類廣│  8 張│刊登報紙分類廣告，經剪報後│
    │    │告剪報│      │集中貼於紙上，並記明日期10│
    │    │      │      │月22日至25日在自由市及自由│
    │    │      │      │縣版面刊登，且記有「實收90│
    │    │      │      │0 元」、「憶琦傳播公司」、│
    │    │      │      │「三重中正北路63號3 樓之2 │
    │    │      │      │等字。                    │
    ├──┼───┼───┼─────────────┤
    │7.  │商業本│  2 本│分別為空白本票24張及16張。│
    │    │票簿  │      │                          │
    ├──┼───┼───┼─────────────┤
    │8.  │公關守│  1 張│規定公關上班應注意事項及無│
    │    │則    │      │故請假之禁止，證件資料要背│
    │    │      │      │背熟等事項。              │
    │    │      │      │如：工作證、下班、沒拿一次│
    │    │      │      │500、證件沒背熟500等。    │
    ├──┼───┼───┼─────────────┤
    │9.  │藥袋  │  3 只│甲4蘇建星婦產科藥袋2 只。  │
    │    │      │      │甲1蘇建星婦產科藥袋1 只。  │
    └──┴───┴───┴─────────────┘

司法院資訊處製作；財團法人民間司法改革基金會備份。
